---
title: Modélisation par le modèle linéaire
subtitle: Comment utiliser le cours
author: Marie-Pierre Etienne
date: '2020/09/11 (updated: `r Sys.Date()`)'
institute: https://github.com/marieetienne
csl: ../courses_tools/resources/apa-no-doi-no-issue.csl
output:
  xaringan::moon_reader:
    css: [  'metropolis', 'hygge', 'mpe_pres.css']
    lib_dir: libs
    nature:
      highlightStyle: github
      highlightLines: true
      countIncrementalSlides: false
      beforeInit: '../courses_tools/resources/collapseoutput.js'
    includes:
      after_body: '../courses_tools/resources/insert-logo.html'
fontsize: 10pt
params:
  child_path: ''
  setup_path: ../courses_tools/resources/
---



```{r setup, include=FALSE, eval = TRUE}
source(paste0(params$setup_path, "knitr_setup.R"))
with_sol <- TRUE ## in order to control the output
with_course <- TRUE
library('flipbookr')
library(RefManageR)
```


```{r reference,  include=FALSE, cache=FALSE, eval = TRUE}
BibOptions(check.entries = FALSE,
           bib.style = "authoryear",
           cite.style = "alphabetic",
           style = "markdown",
           hyperlink = FALSE,
           dashed = FALSE)
myBib <- ReadBib("./lm.bib", check = FALSE)
```

---
# Introduction

Le cours alterne des sessions des cours et des exercices pratiques. Les cours sont disponibles en vidéo.

Les codes utilisés dans le cours sont mis à disposition néanmoins le cours se concentre sur les concepts de modélisation, plutôt que sur les commandes R.

L'ensemble des slides est disponible sur [mon compte GitHub](https://github.com/MarieEtienne/courses/tree/master/linearmodel) sous forme de fichiers `.Rmd`.


---
# Mise en oeuvre

## Données 

Les données utilisées dans le cours sont disponibles dans le package `coursedata` à installer depuis GitHub avec la commande :


```{r loading_data, warning=FALSE, eval = FALSE, echo = TRUE}
#install.package('remotes')
remotes::install_github('MarieEtienne/coursesdata')
```

## Code R

On va utiliser les fonctions du `tidyverse` et les graphiques sont proposés avec `ggplot2`.

```{r tidyverse}
#install.package('tidyverse')
library(tidyverse)
library(ggplot2)
```

On utilisera également des fonctions spécifiques du modèle linéaire

```{r ml}
#install.packages('car')
#install.packages('emmeans')
library(car)
library(emmeans)
```


---
# Des questions ?

Les questions sont plus que bienvenues. 

Elles peuvent aussi être posées par [mail](mailto:marie-pierre.etienne@agrocampus-ouest.fr)


Ce cours a une approche très similaire de celle proposée dans le livre `r Citet(myBib, "daudin2015modele")` disponible en [pdf](https://marieetienne.github.io/MesPapiers/2012_ModeleLineaireEt_Extensions.pdf).

---

# Qui sommes nous ?

## Enseignante 

Marie-Pierre Etienne, Maître conférence Institut Agro Rennes Angers. 

Une recherche autour des méthodes statistiques pour l'écologie (souvent marine et essentiellement  pour la faune, mais tout arrive à Kourou)

## Qui êtes vous ?


---
# Références


```{r refs, echo=FALSE, results="asis", eval = TRUE, cache = FALSE}
PrintBibliography(myBib)
```




